【裁判字號】    92,交聲,420
【裁判日期】    920410
【裁判案由】    違反道路交通管理處罰條例聲明異議
【裁判全文】
臺灣臺北地方法院交通事件裁定                    九十二年度交聲字第四二號
    異議人即
    受處分人  甲○○
右列異議人即受處分人因違反道路交通管理處罰條例案件，對於臺北市交通事件裁決
所中華民國九十二年三月二十五日所為之處分（原處分案號：北市裁三字第車裁２２
－Ａ00000000號），聲明異議，本院裁定如左：
        主      文
異議駁回。
        理      由
一、按汽車迴車時，在設有禁止迴車標誌之路段，不得迴車，道路交通安全規則第一
    百零六條第二款定有明文。再汽車駕駛人迴車時，在設有禁止迴車標誌之路段迴
    車，處汽車駕駛人二百元以上六百元以下（新臺幣六百元以上一千八百元以下罰
    鍰）道路交通管理處罰條例第四十九條第二款亦有規定，又依違反道路交通管理
    事件統一裁罰基準表之規定，至少應裁處受處分人罰鍰九百元，且汽車駕駛人駕
    駛汽車違反道路交通管理處罰條例第四十九條規定者，除應依該條所規定之罰鍰
    處罰外，並應依道路交通管理處罰條例第六十三條第一項第一款規定，記違規點
    數一點。
二、本件異議人即受處分人甲○○所有車號Ｐ４—８８０３號自用小客車於九十二年
    一月二十八日八時十七分許，行經臺北市○○○路，在設有禁止迴車標誌路段違
    迴車，遇臺北市政府警察局萬華分局（下稱舉發機關）交通分隊警員，以照相採
    證之方式，攝取前開違規迴車交通事件照片二幀，並以該車有違反道路交通管理
    處罰條例第四十九條第二款規定之行為逕行舉發。嗣異議人依限向原處分機關申
    訴，但未告知真正駕駛人，經原處分機關函請原舉發單位調查結果，仍認異議人
    有違反道路交通管理處罰條例第四十九條第二款之違規行為，原處分機關乃依道
    路交通管理處罰條例第四十九條第二款（贅引第一項）、第六十三條第一項第一
    款（漏引）及違反道路交通管理事件統一裁罰基準表之規定裁處異議人罰鍰九百
    元，並記違規點數一點。
三、本件異議人來狀否認有前揭違規行為，其聲明異議意旨略稱：（一）本件係以偷
    拍方式拍行車違規，卻未在前方設警告、告示標誌，違反內政部、臺北市警察局
    長之公開指示；（二）異議人又不是賽車選手，開車做一百八十度迴轉會快過警
    察手中百分之一秒甚至千分之一秒的相機快門嗎；（三）警察不應該為了不想洗
    照片而說是親眼目睹；（四）翻開交通法規不知道哪一條法令有規定左轉要用什
    麼樣的角度，萬華分局為硬要罰錢，編出警察親眼目睹及異議人轉彎角度等說詞
    云云。經查：（一）本件舉發違規事件有舉發照片二幀、舉發通知單一紙可查，
    核該二幀採證照片，第一幀係用以證明被舉發自用小客車之違規行為，內容顯示
    該址確實設有禁止迴車標誌，至為明確，第二幀則足以辨認確係本件被舉發自用
    小客車無訛，至於舉發警員有無何種方式偷拍，有無警告、告示標誌，殆非所問
    ，異議意旨所稱有內政部長、臺北市警察局長在媒體公開禁止云云，並無所據，
    無非異議人自行創發之證據法則，不足以否認本件舉發事件之合法性；（二）再
    按警察掣單舉發違反道路交通管理處罰條例所列違規事實，本質上為行政處分，
    係公務員基於職務上權力，依法就特定具體事件所為具公法上效果之單方面行政
    行為，基於公務員為公法上行為具有公信力之原則，該行政行為當可被推定為真
    正，其據以依法處分之事實認定亦為正確無誤，從而異議人未能提出證據以資證
    明在本件舉發時地，確未違規，僅指射本件採證照片係偷拍所得，萬華分局硬要
    罰錢云云，毫無可採；（三）又逕行舉發違反道路交通管理事件，經汽車所有人
    依通知單所載應到案日期前到案，並告知違規駕駛人姓名、身分證統一編號及住
    址者，處罰機關應即另行通知違規駕駛人到案依法處理，逾應到案日期者，處罰
    機關應依道路交通管理處罰條例第八十五條第三項規定處罰該汽車所有人，違反
    道路交通管理事件統一裁罰基準及處理細則第二十四條亦定有明文，易言之，如
    汽車駕駛人在道路違規，為警當場攔停者，處罰機關固應處罰汽車駕駛人，而本
    件被舉發自用小客車係異議人所有，舉發機關所採逕行舉發方式，確屬合法，原
    處分機關函請舉發機關查處後，以異議人為本件被舉發之實際駕駛人而予以裁罰
    ，並無違誤，本件舉發機關執法嚴明，應值肯定，並無異議意旨所指硬要罰錢之
    情形；（四）末查，凡屬曾經合法考領駕駛執照之好國民，均深知守法精神之可
    貴，異議人在道路上駕駛交通工具，即應遵守駕駛汽車之交通規則，不宜心存僥
    倖，至於警員是否在場，有無警告標誌，在所不論，異議人今後宜知恥知病，詳
    讀交通規則，再行上路，以免造成其他守法用路人之危險或困擾。異議人確有在
    本件舉時地違規在設有禁止迴車標誌路段迴車之違規行為，堪以認定。
四、綜上所述，異議人所有前揭被舉發自用小客車確有在本件舉發時、地，在設有禁
    止迴車標誌之路口迴車之違規事實，原處分機關因異議人於應到案日期前申訴，
    遂依道路交通管理處罰條例第四十九條第二款及第六十三條第一項第一款及違反
    道路交通管理事件統一裁罰基準表之規定，裁處異議人九百元罰鍰，並記違規點
    數一點，核無違誤，本件異議意旨為無理由，自應將其異議駁回。
據上論斷，應依道路交通案件處理辦法第十九條，裁定如主文。
中      華      民      國    九十二    年      四      月      十      日
        臺灣臺北地方法院交通法庭
                                        法  官  黃程暉
右正本證明與原本無異
如不服本裁定應於送達後五日內向本院提出抗告狀
                                        書記官  張華瓊
中      華      民      國    九十二    年      四      月      十一    日


司法院資訊處製作；財團法人民間司法改革基金會備份。
